台灣士林地方法院刑事判決　　　　　　　95年度簡上字第93號
上　訴　人　台灣士林地方法院檢察署檢察官
被　　　告　甲○○
上列上訴人因被告竊盜案件，不服本院士林簡易庭於中華民國95
年3 月29日以95年度士簡字第372 號第一審刑事簡易判決（聲請
簡易判決處刑案號：台灣士林地方法院檢察署95年度偵字第1951
號），提起上訴及移送併案審理（95年度偵字第5200號），本院
管轄之第二審合議庭判決如下：
    主  文
原判決撤銷。
甲○○連續攜帶兇器竊盜，處有期徒刑捌月，緩刑貳年。扣案之
扳手貳支均沒收。
    事  實
一、甲○○因無照駕駛致所有車牌號碼GQB-826 號重型機車之車
    牌遭吊扣，無錢繳納罰鍰領回車牌，然因工作關係需騎乘機
    車，竟意圖為自己不法所有之概括犯意，先於民國94年11月
    底持其所有客觀上足供兇器使用之扳手2 支在台北市○○區
    ○○路政大御花園內，竊取乙○○所有車牌號碼GDS-091 號
    重型機車之1 面車牌（聲請簡易判決處刑書誤載為2 面），
    然後將之懸掛在其所有之前開機車上使用，嗣於95年1 月17
    日下午4 時30分許，騎乘該車行經同市○○區○○路312 巷
    口之際為警當場查獲。復於95年3 月8 日晚上12時30分許，
    承前揭不法所有之犯意，再度持前述扳手在台北縣汐止市○
    ○○路294 號前，竊取卓國英所有CWY －581 號重型機車之
    車牌1 面，得手後懸掛在其所有之前開機車上使用。嗣於95
    年4 月5 日下午10時15分許，甲○○騎乘該車行經台北市內
    湖區南湖大橋下堤外便道為警當場查獲，並扣得上開行竊用
    之扳手2 支。
二、案經乙○○訴由台北市政府警察局內湖分局報請台灣士林地
    方法院檢察署檢察官偵查後聲請簡易判決處刑及移送併案審
    理。
    理  由
一、上揭事實，業據被告甲○○坦承不諱，核與被害人乙○○、
    卓國英證述情節相符，並有扳手2 支扣案可資佐證，復有贓
    物認領保管單、扣押物品目錄表、被害人車輛竊盜、車牌失
    竊查詢表各2 份及贓物及作案工具照片4 張在卷可稽。故本
    件事證明確，被告犯行洵堪認定。
二、論罪科刑
（一）新舊法之比較
  　  按94年1 月7 日修正之刑法第2 條第1 項規定，行為後法
      律有變更者，適用行為時之法律。但行為後之法律有利於
      行為人者，適用最有利於行為人之法律。
   1、新修正施行之刑法，將修正前刑法第56條連續犯之規定刪
      除，行為人若基於概括之犯意，而以連續數行為犯構成要
      件相同之罪名，依修正前刑法之規定，僅論以一罪，並就
      論處之最高刑度得加重至法定最高本刑二分之一，惟如連
      續犯廢除後，則因被告所為本係數行為，則應論以數罪，
      並以數罪併罰定其應執行之刑。比較新舊法之規定，修正
      後之規定並非較有利於被告，仍應適用舊法論以連續犯。
   2、經綜合被告本件全部罪刑之結果而為比較，被告行為後之
      刑法並不較有利於被告，本件應適用被告行為時刑法之規
      定論處。
（二）按刑法第321 條第1 項第3 款之攜帶兇器竊盜罪，係以行
      為人攜帶兇器竊盜為其加重條件，此所謂兇器，其種類並
      無限制，凡客觀上足對人之生命、身體、安全構成威脅，
      具有危險性之兇器均屬之，且祇須行竊時攜帶此種具有危
      險性之兇器為已足，並不以攜帶之初有行兇之意圖為必要
      ，最高法院79年度台上字第5253號判例可資參照。查被告
      行竊時所攜帶之作案工具活動扳手2 支，係金屬製品，質
      地堅硬，客觀上足以危害他人生命、身體之安全，係屬兇
      器無訛。被告以扳手竊取被害人所有車牌，核係犯刑法第
      321 條第1 項第3 款之攜帶兇器竊盜罪。被告先後兩次竊
      盜犯行，時間緊接，手法相同，且係犯構成要件相同之罪
      名，顯係基於概括犯意而為之，故應依修正刪除前連續犯
      之規定以一罪論，並加重其刑。聲請簡易判決處刑書認被
      告竊取乙○○所有車牌部分係犯同法第320 條第1 項普通
      竊盜罪，容有未洽，就此部分檢察官所引應適用之法條應
      予變更。又移送併案審理之部分，雖未據檢察官聲請簡易
      判決處刑，惟與已聲請部分有修正刪除前刑法所定連續犯
      之裁判上一罪關係，已如前述，本院自得並予審理，附此
      敘明。
三、原審對被告論罪科刑，固非無見，惟上開併案審理部分，原
    審未及審酌，即有未合，檢察官執此部分據以上訴，為有理
    由；又被告竊取乙○○所有車牌部分，係以扳手為之，原判
    決論以刑法第320 條第1 項普通竊盜罪，亦有不當，就此部
    分檢察官雖未據以上訴，本院仍應併予撤銷改判。爰審酌被
    告年紀甚輕，因工作關係須騎乘機車，然因無錢繳納罰鍰領
    回車牌致犯本案，案發後坦承犯行，所竊得財物價值並非甚
    鉅，且均已返還被害人，並考量其犯罪動機、目的及其智識
    程度等一切情狀，量處如主文第2 項所示之刑。末按，犯罪
    在刑法前開修正施行前，而於施行後裁判，則其緩刑之宣告
    ，應適用修正後刑法第74條之規定（最高法院95年第8 次刑
    事庭會議決議參照）。查被告前未曾因故意犯罪受有期徒刑
    以上刑之宣告，有台灣高等法院被告前案紀錄表在卷可憑，
    其因一時失慮，致罹刑章，其於犯後坦承犯行，深知悔悟，
    且現於軍中服役，表現良好，有卷附資料可稽，被告經此偵
    審程序，並經科刑判決，應知惕勵而無再犯之虞，因認所宣
    告之刑以暫不執行為適當，爰併諭知緩刑2 年，用啟自新。
    至扣案扳手2 支，均係被告所有，係供其竊盜所用之物，業
    據其供明在卷，爰依刑法第38條第1 項第2 款規定宣告沒收
    。
據上論斷，應依刑事訴訟法第455 條之1 第1 項、第3 項、第
369 條第1 項前段、第364 條、第299 條第1 項前段、第300 條
，刑法第321 條第1 項第3 款、第74條第1 項第1 款、第38 條
第1 項第2 款、修正前刑法第56條，判決如主文。
本案經檢察官林在培到庭執行職務。
中　　華　　民　　國　　96　　年　　4 　　月　　27　　日
                  刑事第六庭審判長法　官  李育仁
                                  法　官  黃潔茹
                                  法　官  姜麗香
以上正本證明與原本無異。
本判決不得上訴。
                                  書記官　彭  莉  婷
中　　華　　民　　國　　96　　年　　4 　　月　　27　　日
附錄本案論罪科刑法條：
中華民國刑法第321條
（加重竊盜罪）
犯竊盜罪而有左列情形之一者，處 6 月以上、 5 年以下有期徒刑：
一  於夜間侵入住宅或有人居住之建築物、船艦或隱匿其內而犯之者。
二  毀越門扇、牆垣或其他安全設備而犯之者。
三  攜帶兇器而犯之者。
四  結夥三人以上而犯之者。
五  乘火災、水災或其他災害之際而犯之者。
六  在車站或埠頭而犯之者。
前項之未遂犯罰之。
